臺灣高雄地方法院刑事判決　　　　　　　99年度訴字第1689號
公　訴　人　臺灣高雄地方法院檢察署檢察官
被　　　告　蘇鍵揚
指定辯護人　本院公設辯護人蘇鴻吉
上列被告因違反槍砲彈藥刀械管制條例等案件，經檢察官提起公
訴（99年度偵字第6944號），本院判決如下：
    主  文
蘇鍵揚犯非法持有可發射子彈具有殺傷力之改造手槍罪，累犯，
處有期徒刑參年貳月，併科罰金新臺幣伍萬元，罰金如易服勞役
，以新臺幣壹仟元折算壹日。扣案如附表編號一所示之物沒收。
被訴持有第二級毒品部分免訴。
    事  實
一、蘇鍵揚前於民國94年間因施用第二級毒品案件，先經本院以
    95年度簡字第314 號判決判處有期徒刑5 確定；復於95年間
    再因施用第二級毒品案件，經臺灣臺東地方法院以95年度東
    簡字第404 號判決判處有期徒刑6 月確定，嗣經減刑為有期
    徒刑3 月確定，上開2 案，接續執行，於96年7 月16日執行
    完畢。詎仍不知警惕，其明知可發射子彈具有殺傷力之改造
    手槍，係槍砲彈藥刀械管制條例所列管之管制物品，非經中
    央主管機關許可，不得無故持有，竟未經許可，基於持有可
    發射子彈具有殺傷力之改造手槍之犯意，於98年12月間某日
    ，在高雄市○○路上之「華山模型槍店」，以新臺幣（下同
    ）8,000 元之代價，購買具有殺傷力之仿盒式槍製造之改造
    手槍1 支（槍枝管制編號：0000000000號），並將之放置於
    高雄市鼓山區○○○路673 號10樓之1 租屋處內，而無故持
    有之。嗣經警於99年1 月20日16時50分許，經蘇鍵揚同意後
    ，進入其上開租屋處執行搜索，扣得前開具有殺傷力之手槍
    1 支、如附表編號2 所示空氣槍1 支及編號3 所示之子彈2
    顆（同案被告謝珮稚另經本院逕以簡易判決處刑）。
二、案經行政院海岸巡防署南部地區巡防局移送高雄地方法院檢
    察署檢察官偵查起訴。
    理  由
壹、有罪部分
一、證據能力之審查：按被告以外之人於審判外之陳述，雖不符
    前4條（即刑事訴訟法第159條之1至159條之4 ）之規定，而
    經當事人於審判程序同意作為證據，法院審酌該言詞陳述或
    書面陳述作成時之情況，認為適當者，亦得為證據。當事人
    、代理人或辯護人於法院調查證據時，知有第159條第1項不
    得為證據之情形，而未於言詞辯論終結前聲明異議者，視為
    有前項之同意，刑事訴訟法第159條之5定有明文。本件所援
    引之以下各項證據（詳後述），其中屬於傳聞證據部分，因
    被告蘇鍵揚及其辯護人均同意有證據能力；且檢察官亦均表
    示無意見，未於言詞辯論終結前聲明異議（見本院審訴卷第
    68頁第11行至第13行；本院訴字卷第19頁至第20頁），本院
    審酌該等證據作成時之狀況，並無違法取證之情事，且無不
    宜作為證據之情形，依前開說明，爰認均有證據能力，合先
    敘明。
二、前揭犯罪事實，業據被告蘇鍵揚於本院審理時坦白承認（見
    本院訴字卷第18頁背面倒數第1 行）。此外，並有行政院海
    岸巡防署高雄縣機動查緝隊搜索扣押筆錄、高雄市政府警察
    局槍枝初步檢視報告表、照片等（警卷第38頁至第40頁、第
    44頁至第46頁、第60頁至第64頁、第66頁至第70頁）在卷可
    稽；復有仿盒式槍製造之改造手槍1 支（槍枝管制編號：00
    00000000號）扣案足憑。而扣案之上開改造手槍，經送內政
    部警政署刑事警察局鑑定結果，認該改造手槍，係仿盒式槍
    製造之改造手槍，車通金屬槍管內阻鐵而成，擊發功能正常
    ，可供擊發適用子彈使用，具有殺傷力等情，有該局99年3
    月8 日刑鑑字第0990013478號鑑定書（偵卷第24頁至第25頁
    反面）在卷可佐。足證被告前開自白顯與事實相符，堪以採
    信。是本件事證明確，被告上開犯行，堪可認定。
三、核被告所為，係犯槍砲彈藥刀械管制條例第8 條第4 項之非
    法持有可發射子彈具殺傷力之槍枝罪。被告有前開事實欄所
    示之前科紀錄，並於96年7 月16日有期徒刑執行完畢之事實
    有臺灣高等法院被告前案紀錄表在卷可參，其於5 年以內故
    意再犯本件有期徒刑以上之罪，屬累犯，應依刑法第47條第
    1 項規定，加重其刑。爰審酌被告無視於政府嚴格管制槍枝
    之政策，明知其所持有上開改造手槍具有殺傷力，尋常之人
    持以即可輕易傷害他人生命、身體，竟仍無故購入，對於社
    會治安實已造成潛在之危險；惟念被告犯後尚知坦承全部犯
    行，且未發現其於持有前開改造手槍及子彈期間，有用以從
    事其他不法行為之情，另考量其職業、教育程度、家境，暨
    其犯罪動機、目的、手段等一切情狀，量處如主文所示之刑
    ，並就併科罰金部分，衡酌上開情狀，諭知如主文所示易服
    勞役之折算標準，以示懲儆。扣案如附表編號1 所示具有殺
    傷力之改造手槍1 支，具有殺傷力，且均係屬違禁物，已如
    前述，爰依刑法第38條第1 項第1 款之規定宣告沒收之。又
    扣案如附表編號2 所示之空氣槍1 支（槍枝管制編號：0000
    000000），以小型高壓氣體鋼瓶內氣體為發射動力，經以金
    屬彈丸測試3 次，其中彈丸（直徑6.0mm 、重量0.88g ）最
    大發射速度為104 公尺/ 秒，其單位面積動能為16焦耳/ 平
    方公分，低於內政部警政署刑事警察局具殺傷力之最低標準
    （單位面積動能達24焦耳/ 平方公分），故不具殺傷力；附
    表編號3 所示直徑6.0 ±0.5mm 金屬彈丸而成之非制式子彈
    2 顆，經檢視，彈丸嚴重內陷且不具火藥，認不具殺傷力等
    情，有內政部警政署刑事警察局前述鑑定書在卷可證，並非
    違禁物，爰不予宣告沒收。
貳、免訴部分
一、公訴意旨略以：被告蘇鍵揚明知MDMA係毒品危害防制條例第
    2 條第2 項第2 款所指之第二級毒品，不得販賣、轉讓或持
    有，仍於99年1 月間，在高雄縣青年夜市，以3,100 元之代
    價，向姓名年籍不詳綽號「峰仔」之成年男子，購買MDMA2
    顆及硝甲西泮100 顆等物後，即持有之。嗣經警於99年1 月
    20日16時50分許（起訴書誤載為17時20分許），經蘇鍵揚同
    意後，進入其高雄市鼓山區○○○路673 號10樓之1 租屋處
    執行搜索，扣得第二級毒品MDMA2 顆( 純質淨重0.364 公克
    ) 、第三級毒品愷他命( 純質淨重1.371 公克) 、第三級毒
    品硝甲西泮97顆( 驗前淨重18.915公克) 等物。因認被告涉
    犯毒品危害防制條例第11條第2 項持有第二級毒品罪嫌等語
    （持有第三級毒品部分，非在本件起訴範圍）。
二、按案件曾經判決確定者，應諭知免訴之判決，刑事訴訟法第
    302 條第1 款定有明文。經查被告基於持有第二級毒品MDMA
    之犯意，於99年1 月上旬，在高雄縣青年夜市，以900 元之
    代價，向姓名年籍不詳綽號「峰仔」之成年男子購買MDMA2
    顆而持有之，嗣警於99年1 月20日16時50分許，經被告同意
    後，進入其上開租屋處執行搜索而查獲。而被告上開持有第
    二級毒品MDMA犯行，經臺灣高雄地方法院檢察署檢察官提起
    公訴，再經本院於100 年2 月14日以99年度審簡字第3791號
    判決判處有期徒刑3 月，如易科罰金，以新臺幣1 千元折算
    1 日，並於100 年3 月7 日確定在案等情，有上開檢察官起
    訴書、本院判決書、臺灣高等法院被告前案紀錄表、案件資
    料基本表等在卷可憑。因本件被告持有第二級毒品MDMA之犯
    行，與前開經判決確定之持有第二級毒品MDMA犯行，二者犯
    罪事實相同，自為該案確定判決之既判力所及。是檢察官就
    已經判決確定之同一事實，復行起訴，揆諸上開規定及說明
    ，應逕為諭知免訴之判決。
據上論斷，應依刑事訴訟法第299 條第1 項前段、第302 條第1
款，槍砲彈藥刀械管制條例第8 條第4 項，刑法第11條前段、第
42條第3 項、第47條第1 項、第38條第1 項第1 款，判決如主文
。
本案經檢察官張志杰到庭執行職務。
中    華    民    國   100    年    3     月    31    日
            刑事第四庭    審判長法  官  方百正
                                法  官  謝文嵐
                                法  官  郭任昇
以上正本證明與原本無異。
如不服本判決應於收受判決後10日內向本院提出上訴書狀，並應
敘述具體理由。其未敘述上訴理由者，應於上訴期間屆滿後20日
內向本院補提理由書(均須按他造當事人之人數附繕本)「切勿逕
送上級法院」。
中    華    民    國   100    年    3     月    31    日
                                書記官  葉玉芬
附表
 ┌─┬───────────────┬────┐
 │編│          物品名稱            │物品數量│
 │號│                              │        │
 ├─┼───────────────┼────┤
 │1 │仿盒式槍製造之改造手槍，車通金│1支     │
 │  │屬槍管內阻鐵而成，擊發功能正常│        │
 │  │，可供擊發適用子彈使用，具殺傷│        │
 │  │力（槍枝管制編號：            │        │
 │  │0000000000號）                │        │
 ├─┼───────────────┼────┤
 │2 │氣體動力式空氣槍，以小型高壓氣│1支     │
 │  │體鋼瓶內氣體為發射動力，經以金│        │
 │  │屬彈丸測試3 次，其中彈丸（直徑│        │
 │  │6.0mm 、重量0.88g ）最大發射速│        │
 │  │度為104 公尺/ 秒，其單位面積動│        │
 │  │能為16焦耳/ 平方公分，低於內政│        │
 │  │部警政署刑事警察局具殺傷力之最│        │
 │  │低標準（單位面積動能達24焦耳/ │        │
 │  │平方公分），故不具殺傷力（槍枝│        │
 │  │管制編號：0000000000）。      │        │
 ├─┼───────────────┼────┤
 │3 │直徑6.0 ±0.5mm 金屬彈丸而成之│2 顆    │
 │  │非制式子彈，經檢視，彈丸嚴重內│        │
 │  │陷且不具火藥，認不具殺傷力。  │        │
 └─┴───────────────┴────┘
附錄本案論罪科刑法條：
槍砲彈藥刀械管制條例第8 條
未經許可，製造、販賣或運輸鋼筆槍、瓦斯槍、麻醉槍、獵槍、
空氣槍或第4 條第1 項第1 款所定其他可發射金屬或子彈具有殺
傷力之各式槍砲者，處無期徒刑或5 年以上有期徒刑，併科新臺
幣1 千萬元以下罰金。
未經許可，轉讓、出租或出借前項所列槍枝者，處5 年以上有期
徒刑，併科新臺幣1 千萬元以下罰金。
意圖供自己或他人犯罪之用，而犯前二項之罪者，處無期徒刑或
 7 年以上有期徒刑，併科新臺幣 1 千萬元以下罰金。
未經許可，持有、寄藏或意圖販賣而陳列第1 項所列槍枝者，處
3 年以上10年以下有期徒刑，併科新臺幣700 萬元以下罰金。
第 1 項至第 3 項之未遂犯罰之。